---
title: "designApp"
output: rmarkdown::html_vignette
vignette: >
  %\VignetteIndexEntry{designApp}
  %\VignetteEngine{knitr::rmarkdown}
  %\VignetteEncoding{UTF-8}
---

```{r, include = FALSE}
knitr::opts_chunk$set(
  collapse = TRUE,
  comment = "#>"
)
```

```{r setup}
library(elections)
```

# Step 1 : Appel WS pour récupérer les infos sur les données et les données

Pour la MAJ des données au démarrage tenter un observeEvent(session)

https://stackoverflow.com/questions/48894343/how-to-create-on-load-event-or-default-event-in-shiny

et voir si ca se fait bien


# Step 2 : Analyse d'un tour d'une élection
# Step 3 : Comparaison de 2 tours d'une élections
# Step 4 : Evolution d'un candidat sur plusieurs élections


## Résultats d'une élection

* abstention en fonction du tour
* % / candidat en fonction du tour
* géo : cliquer sur un BV / un LV pour avoir les résultats du tour 1 / tour 2 / évolution entre les 2 tours (récupérer code old app)

## Résultats multi élections
https://github.com/davidsjoberg/ggstream

* suivi de l'abstention / élection / commune (ou BV ou LV)
* suivi de la participation
* suivi d'1 candidat sur plusieurs élections (voir 2020/27 C Scherrer)



